臺灣高雄地方法院民事判決　　　　　　　95年度訴字第4432號
原　　　告　丁○○
被　　　告　丙○○
　　　　　　國邦工程有限公司
法定代理人　己○○
訴訟代理人　戊○○
　　　　　　乙○○
　　　　　　甲○○
上列當事人間請求損害賠償事件，本院於民國96年5 月10日言詞
辯論終結，判決如下：
    主　    文
被告應連帶給付原告新臺幣柒拾柒萬玖仟陸佰元，及自民國九十
六年一月九日起至清償日止，按週年利率百分之五計算之利息。
訴訟費用由被告連帶負擔。
本判決第一項於原告以新臺幣貳拾陸萬元供擔保後得假執行。
    事實及理由
壹、程序部分：
一、按訴狀送達後，原告不得將原訴變更或追加他訴，但擴張或
    減縮應受判決事項之聲明者，不在此限，民事訴訟法第255
    條第1 項第3 款定有明文。查原告起訴時，原聲明被告應給
    付原告車輛貶值之價額為新臺幣（下同）781,747 元，嗣於
    訴訟審理中，就此部分縮減為770, 000元，揆諸前揭規定，
    其訴之變更應予准許。
二、被告丙○○經合法通知，於言詞辯論期日無正當理由未到庭
    ，核無民事訴訟法第386 條所列各款情形，原告聲請由其一
    造辯論而為判決，應予准許，均合先敘明。
貳、實體部分：
一、本件原告起訴主張：被告丙○○為被告國邦工程有限公司（
    以下簡稱為國邦公司）之受僱人，於民國95年8 月17日7 時
    許，被告丙○○駕駛車牌號碼6U-233號大貨車執行被告國邦
    公司之職務，而行經國道一號高速公路266 公里238 公尺北
    向車道處時，因過失未注意車前狀況，而不慎撞擊訴外人郭
    義恩所駕駛，車牌號碼為0751-JB 號自用小貨車，並再向前
    追撞原告所有之車牌號碼為ZX-4930 號自用小客車（下稱系
    爭車輛），致原告所有之上開系爭車輛嚴重毀損。原告更因
    而受有：(一)車輛貶損價值770,000 元，以及(二)車輛拖吊費用
    9,600 元，合計779,600 元之損害。被告國邦工程有限公司
    為被告丙○○之僱用人，依法自應負連帶賠償責任。為此，
    爰依民法侵權行為之法律關係，請求被告給付原告如主文第
    1 項所示之金額及利息。
二、本件被告丙○○經本院合法通知，未於本院言詞辯論期日到
    庭，亦未提出書狀為任何聲明或陳述；被告國邦公司則對原
    告起訴主張之事實不予爭執，惟就賠償金額部分主張應由公
    正客觀之第三人進行鑑價，以鑑定系爭車輛之修復費用等語
    置辯，並聲明：原告之訴駁回。
三、經查，原告主張之上開事實，業據其提出ZX-4930 自用小客
    車行車執照、汽車新領牌照登記書、鑑價書、拖救服務契約
    三聯單、買賣合約書及事故前後之車輛照片4 張為證；而被
    告國邦公司亦到院自認被告丙○○確為國邦公司之員工，於
    車禍當時亦係在執行國邦公司職務之事實。再經本院依職權
    向內政部警政署國道公路警察局第四警察隊調閱本件車禍事
    故之相關資料核閱之結果，由現場圖及現場照片觀之，本件
    車禍係被告丙○○駕駛上開自用小貨車，由後陸續追撞訴外
    人郭義恩及原告所駕駛之上揭車輛，又依當時之客觀環境狀
    況，天侯晴、日間自然光線充足，復為筆直道路，路面乾燥
    而無缺陷，視距良好，此有內政部警政署國道公路警察局第
    四警察隊於95年12月21日以公警四交字第0950407075號函及
    隨函檢送之國道交通事故初步分析研判表、道路交通事故現
    場圖、道路交通事故調查報告表（一）（二）、交通事故談
    話紀錄表、當事人酒精測定紀錄表、交通事故當事人登記聯
    單、道路交通事故照片8 張等在卷可稽，堪認被告丙○○客
    觀上應無不能注意之情事，竟自後追撞原告所有之前開系爭
    車輛，顯係導因於其在駕駛上開自小貨車時，未能隨時注意
    車前狀況，而採取必要之措施，其有過失甚明；且其過失行
    為與原告所有系爭車輛之毀損間，自有因果關係。
四、按因故意或過失，不法侵害他人之權利者，負損害賠償責任
    ；受僱人因執行職務，不法侵害他人之權利者，由僱用人與
    行為人連帶負損害賠償責任。而負損害賠償責任者，除法律
    另有規定或契約另有訂定外，應回復他方損害發生前之原狀
    ；不能回復原狀或回復顯有重大困難者，應以金錢賠償其損
    害，民法第184 條第1 項前段、第188 條第1 項前段、第21
    3 條、第215 條分別定有明文。又民法第215 條所謂回復顯
    有重大困難者，係指回復原狀需時過長、需費過鉅或難得預
    期之結果之情形而言（最高法院84年度台上字第1242號判決
    意旨參照）。查被告丙○○因過失不法侵害原告之權利，已
    如前述，本即應對原告負損害賠償責任；而被告國邦公司為
    被告丙○○之僱用人，依法自應與被告丙○○負連帶賠償之
    責。茲就原告請求賠償之各項金額是否准許，分述如後：
（一）原告請求系爭車輛之貶損價值770,000 元部分：本院依被
      告之聲請，復經原告所同意，將系爭車輛並檢送相關資料
      ，送請臺灣區汽車修理工業同業公會鑑定之結果，該會認
      修復費用至少要1,500,000 元至1,900,000 元之間，而系
      爭車輛於事故發生前市價約920,000 元，事故發生後僅剩
      150,000 元左右之殘餘價值，修理費用大於殘餘價值，不
      合乎修理原則，應用報廢方式處理較為合理，此有該公會
      96年4 月10日台區汽工（和）字第96037 號函、96年4 月
      25日台區汽工（和）字第96041 函附卷可稽，原告及被告
      國邦公司亦對上開鑑定之結果並無異議，足見系爭車輛回
      復原狀所必要之費用，顯然已逾系爭車輛如未發生本件車
      禍事故時應有之價值，需費過鉅，揆諸前揭說明，自應以
      金錢賠償原告之損害，亦即以系爭車輛如未發生本件車禍
      事故時應有之價值扣除事故發生後之殘餘價值，為原告所
      受之損害。是原告請求賠償系爭車輛毀損之損害770,000
      元（系爭車輛於事故發生前之價值920,000 －事故發生後
      之殘值150,000 ＝770,000） ，為有理由，應予准許。
（二）原告主張車輛拖吊費用9,600 元部分，業據其提出拖救服
      務契約三聯單為證，復為被告國邦公司所不爭執，客觀上
      亦應屬本件車禍原告所受之損害，則原告此部分之請求，
      為有理由，應予准許。
（三）綜上所述，原告得請求被告賠償之金額，合計為779,600
      元（770,000＋9,600＝779,600）。
五、綜上所述，原告本於侵權行為之法律關係，請求被告2 人應
    連帶給付779,600 元及自起訴狀繕本送達翌日即96年1 月9
    日（起訴狀繕本於96年1 月8 日始送達予被告丙○○）起至
    清償日止，按週年利率5%計算之法定遲延利息，為有理由，
    應予准許。
六、又原告陳明願供擔保，請准宣告假執行，經核於法並無不合
    ，爰酌定相當擔保金額准許之。
據上論結，本件原告之訴為有理由，依民事訴訟法第385 條第1
項前段、第85條第2 項、第390 條第2 項，判決如主文。
中　　華　　民　　國　　96　　年　 　5　　月　  24　　日
                  民事鳳山分庭法　官　李怡諄
正本係照原本作成。
如不服本判決，應於送達後20日內，向本院提出上訴狀並表明上
訴理由，如於本判決宣示後送達前提起上訴者，應於判決送達後
10日內補提上訴理由書（須附繕本）。
中　　華　　民　　國　　96　　年　 　5　　月　  24　　日
                               書記官　林豐富
